臺灣桃園地方法院民事判決
110年度重訴字第196號
原      告  石世國  

            石朝田  

共      同
訴訟代理人  李承訓律師
被      告  曾阿田  
            曾財長（曾石順之繼承人）

            曾水萍（曾石順之繼承人）


            曾謝東（曾石順之繼承人）


            曾春花（曾石順之繼承人）


上  一  人
財產管理人  曾謝東  

被      告  曾劍扇（曾石順之繼承人）


            曾玉燕（曾石順之繼承人）


上列當事人間請求拆屋還地事件，本院於民國111年4月12日言詞
辯論終結，判決如下：
    主  文
一、被告應將坐落桃園市○○區○○段0000地號如附圖編號D所示面
    積約93.43平方公尺土地之建物及其他地上物拆除，並將該
    部分占用土地返還予原告石世國、石朝田及其他共有人全體
    。
二、訴訟費用由被告負擔。
三、本判決於原告以新臺幣981,015元為被告預供擔保，得假執
    行。但被告以新臺幣2,943,045元為原告預供擔保後，得免
    為假執行。
    事實及理由
壹、程序方面：
一、按訴狀送達後，原告不得將原訴變更或追加他訴，但請求之
    基礎事實同一、該訴訟標的對於數人必須合一確定時，追加
    其原非當事人之人為當事人者者，不在此限；不變更訴訟標
    的，而補充或更正事實上或法律上之陳述，非為訴之變更或
    追加，民事訴訟法第255 條第1 項第2、5 款、第256 條分
    別定有明文。原告原起訴聲明：㈠被告高美英應將坐落於桃
    園市○○區○○段0000地號如附圖編號1所示面積約6平方公尺土
    地、坐落同段1039-1地號如附圖編號1所示面積約4平方公尺
    及坐落同段1038-2地號如附圖編號1所示面積約9平方公尺土
    地（具體坐落位置及面積以實測為準）之建物及其他地上物
    拆除，並將該部分占用土地返還予原告石世國、石朝田及其
    他共有人全體。㈡被告林來好、黃孟宗、黃孟卿、黃孟瑤應
    將坐落桃園市○○區○○段0000地號如附圖編號2所示面積約130
    平方公尺土地（具體坐落位置及面積以實測為準）之建物及
    其他地上物拆除，並將該部分占用土地返還予原告石世國、
    石朝田及其他共有人全體。㈢被告吳泉、吳楊椪應將坐落桃
    園市○○區○○段0000地號如附圖編號3所示面積約80平方公尺
    土地（具體坐落位置及面積以實測為準）之建物及其他地上
    物拆除，並將該部分占用土地返還予原告石世國、石朝田及
    其他共有人全體。㈣被告吳泉、吳楊椪應另將坐落桃園市○○
    區○○段0000地號如附圖編號4所示面積約42平方公尺(具體坐
    落位置及面積以實測為準)之建物及其他地上物拆除，並將
    該部分占用土地返還予原告石世國、石朝田及其他共有人全
    體。㈤被告曾春花、邱美智應將坐落桃園市○○區○○段0000地
    號如附圖編號5所示面積約90平方公尺土地(具體坐落位置及
    面積以實測為準)之建物及其他地上物拆除，並將該部分占
    用土地返還予原告石世國、石朝田及其他共有人全體。㈥被
    告王啟隆應將坐落桃園市○○區○○段0000地號如附圖編號6所
    示面積約8平方公尺土地(具體坐落位置及面積以實測為準)
    之建物及其他地上物拆除，並將該部分占用土地返還予原告
    石世國、石朝田及其他共有人全體。㈦被告朱肇亮應將坐落
    桃園市○○區○○段0000地號如附圖編號7所示面積約6平方公尺
    土地及坐落同段1039-1地號如附圖編號7所示面積約8平方公
    尺土地(具體坐落位置及面積以實測為準)之建物及其他地上
    物拆除，並將該部分占用土地返還予原告石世國、石朝田及
    其他共有人全體。㈧被告周晨希應將坐落桃園市○○區○○段000
    000地號如附圖編號8所示面積約42平方公尺土地(具體坐落
    位置及面積以實測為準)之建物及其他地上物拆除，並將該
    部分占用土地返還予原告石世國、石朝田及其他共有人全體
    。㈨願供擔保，請准宣告假執行。嗣原告分別於民國110年9
    月22日撤回林來好、黃孟宗、黃孟卿、黃孟瑤、吳泉、吳楊
    椪、王啟隆、王林麗花；110年12月29日撤回高美英、曾春
    花、李玉蘭；110年10月15日撤回邱美智；110年11月9日撤
    回朱肇亮、張元良；111年1月27撤回周晨希等訴訟，另分別
    於111年1月21日追加曾謝東、曾春花、曾水萍、曾財長、曾
    劍扇、曾玉燕為被告；111年1月27日以書狀變更及更正聲明
    為如後述聲明所示（見本院卷二第279-282頁、卷二第311-3
    13頁）。核原告上開所為追加被告；更正聲明文字用語及特
    定實測後範圍，核屬前開法文之情，揆諸首揭規定，要無不
    合，應予准許。
二、被告曾阿田、曾水萍、曾謝東、曾春花、曾劍扇、曾玉燕、
    未於最後言詞辯論期日到場，查無民事訴訟法第386 條所列
    各款情形，爰依原告之聲請，由其一造辯論而為判決。
貳、實體方面：　　　　
一、原告主張：坐落於桃園市○○區○○段0000地號土地（下稱系爭
    土地）為原告與其他共有人所共有，然被告曾阿田、曾謝東
    、曾春花、曾水萍、曾財長、曾劍扇、曾玉燕所有坐落系爭
    土地如附圖編號D所示面積約94.43平方公尺土地之建物及地
    上物（下分稱系爭建物、系爭地上物），屬無合法正當權源
    ，長期占有系爭土地，實已侵害原告對系爭土地使用收益處
    分之權，故被告等應將其上系爭建物、系爭地上物拆除並將
    系爭土地返還原告。為此，爰依民法第767 條第1項規定，
    提起本件訴訟等語。並聲明：
  ㈠如主文第1項所示。
　㈡願供擔保請准宣告假執行。
二、被告方面之陳述
  ㈠曾阿田：系爭建物為長輩留下，為伊與被告曾水萍、曾財長
    共有，其餘同被告曾財長、曾水萍所述等語，資為抗辯。
　㈡曾財長、曾水萍：系爭土地、系爭建物及系爭地上物皆為伊
    之父親即訴外人曾石順所購買取得，並有買賣契約書可供證
    明，僅其上記載買賣當時有無法過戶之情，故伊並非無權占
    用系爭土地，係經由買賣合法取得權利，且若土地為原告所
    有，何以當時伊整地建屋時並未提出異議等語，資為抗辯。
三、按所有人對於無權占有或侵奪其所有物者，得請求返還之，
    各共有人對於第三人，得就共有物之全部為本於所有權之請
    求。但回復共有物之請求，僅得為共有人全體之利益為之。
    民法第767條第1項前段、第821條定有明文。倘共有人中之
    一人起訴時，在聲明中請求應將共有物返還於共有人全體，
    即係為共有人全體利益請求，無須表明全體共有人之姓名（
    最高法院84年台上字第339號民事判例）。次按當事人主張
    有利於己之事實者，就其事實有舉證之責任，民事訴訟法第
    277條前段亦有規定。是以無權占有為原因，請求返還土地
    者，占有人自應就其取得占有係有正當權源之事實證明之，
    最高法院72年度台上字第1552號、85年度台上字第1120號、
    88年度台上字第1164號著有裁判意旨可資參照。債權契約為
    特定人間之權利義務關係，僅債權人得向債務人請求給付，
    不得以之對抗契約以外之第三人，此為債之相對性原則（最
    高法院96年度台上字第1809號裁判）。
四、查原告主張其為系爭土地之所有權人，被告之系爭建物、系
    爭地上物占用系爭土地如附圖所示，有系爭土地謄本、系爭
    土地現場照片、勘驗筆錄、複丈成果圖即附圖（見卷一第18
    7-201頁、卷○000-000頁、卷二第113-120頁、卷二第159-16
    1頁）在卷可參，堪信為真。被告雖以前詞置辯，然系爭建
    物及地上物確實占用系爭土地，業如前述，且被告所提出之
    買賣契約書記載購買土地是重測前茄苳溪段587 地號之4 ，
    惟系爭建物主要坐落土地為系爭1039地號土地即重測前茄苳
    溪段588 地號，故該契約書無從證明被告之被繼承人即曾石
    順有購買系爭建物及地上物坐落部分之系爭土地，況原告並
    非該契約書之當事人，基於債之相對性，被告自不得執該買
    賣契約書對原告主張有權占有。
五、又所謂默示之意思表示，係指依表意人之舉動或其他情事，
    足以間接推知其效果意思者而言，若單純之沉默，則除有特
    別情事，依社會觀念可認為一定意思表示者外，不得謂為默
    示之意思表示，而對無權占有人之使用未加異議，僅單純沈
    默而未為制止者，不生任何法律效果，亦非默許同意繼續使
    用，是縱原告或其他共有人未曾向占有人表示異議之情，然
    其不作為或係單純沉默、或基於鄰里和諧，或出於與人為善
    ，或出於權利意識欠缺、或對於法律規定之誤解等眾多因素
    ，尚難僅因原告或其他共有人未立即積極採取法律上保護權
    利之行為，即推認原告或其他共有人已經默示同意被告使用
    系爭土地，自不得僅以未曾有人異議之單純沉默，遽謂非屬
    無權占有。
六、綜上所述，被告所提之證據不足證明系爭建物及系爭地上物
    占用系爭土地有何正當權源，自屬無權占有甚明，則原告依
    據民法第767條第1 項求為判決如主文第1項所示，為有理由
    ，應予准許。
七、本件為判決之基礎已臻明確，兩造其餘主張、陳述並所提證
    據均與本件之結論無礙，爰不再一一論述，附此敘明。　
八、原告陳明願供擔保聲請宣告假執行，經核無不合，爰酌定相
    當之擔保金額准許之，並依同法第392條第2項規定，依職權
    宣告被告預供擔保，得免為假執行。
九、訴訟費用負擔之依據：民事訴訟法第78條。　　　
中　　華　　民　　國　　111 　年　　5 　　月　　17　　日
                  民事第四庭    法　官　游智棋
　　　　　　　　　
以上正本係照原本作成。
如對本判決上訴，須於判決送達後 20 日內向本院提出上訴狀。
如委任律師提起上訴者，應一併繳納上訴審裁判費。
中　　華　　民　　國　　111 　年　　5 　　月　　17　　日
                                書記官　李韋樺